【裁判字號】    99,小上,69
【裁判日期】    991221
【裁判案由】    給付管理費
【裁判全文】
臺灣桃園地方法院民事裁定              99年度小上字第69號
上  訴  人  葉陽芳
被  上訴人  第凡內花園社區管理委員會
法定代理人  劉春園
上列當事人間請求給付管理費事件，上訴人對於民國99年7 月30
日本院中壢簡易庭99年度壢小字第561 號第一審小額民事判決提
起上訴，本院裁定如下：
    主  文
上訴駁回。
第二審訴訟費用新臺幣壹仟伍佰元由上訴人負擔。
    理  由
一、按對於小額程序之第一審裁判之上訴或抗告，非以其違背法
    令為理由，不得為之，民事訴訟法第436 條之24第2 項定有
    明文。而所謂違背法令，依同法第436 條之32第2 項準用同
    法第468 條之規定，係指判決不適用法規或適用不當者。又
    按小額程序之上訴狀內應記載上訴理由，表明下列二事項：
    一原判決所違背之法令及其具體內容。二依訴訟資料可認為
    原判決有違背法令之具體事實，同法第436 條之25亦有明文
    規定。是上訴人於其上訴狀或理由書內應有具體之指摘，並
    揭示該法規之條項或內容，若係成文法以外之法則，應揭示
    該法則之旨趣，倘為司法院之解釋或最高法院之判例，則應
    揭示該判解之字號或其內容，上訴狀或理由書如未依此項方
    法表明者，即難認為已對原判決違背法令有具體之指摘，故
    如僅就自己主張重加陳述或就原審取捨證據任加指摘，並未
    具體指出原判決違背何等法規，其上訴即難認為合法（最高
    法院71年台上字第314 號判例意旨參照）。而如上訴人未於
    提起上訴後20日內補正合法之上訴理由書，依民事訴訟法第
    436 條之32第2 項準用同法第444 條第1 項前段及第471 條
    第1 項之規定，第二審法院毋庸命其補正，應以裁定駁回之
    。
二、本件上訴意旨略以：被上訴人未遵守公寓大廈管理條例相關
    規定收取住戶之管理費，而係不分坪數統一收取新臺幣1,60
    0 元，並謊稱管理費之收取係由區分所有權人會議決定，其
    僅係執行職務而已，則被上訴人究係於何時、地召開上開區
    分所有權人會議，應由其提出相關會議紀錄及簽到簿為證，
    然經上訴人多次要求被上訴人提出均遭拒絕，且桃園縣政府
    已發函被上訴人要求其召開區分所有權人會議研議管理費收
    取方式，惟被上訴人迄今均未召開相關會議；是上訴人非拒
    繳管理費，而係欲待被上訴人召開區分所有權人會議決定後
    ，再結算相關金額，爰依法提起上訴，請求法官重新審理等
    語。
三、經核上訴人所陳前開上訴理由，並未具體指出原判決如何違
    背法令，且依卷內訴訟資料亦無從認定原判決有何違背法令
    之具體事實，揆諸前揭法文規定及說明，本件上訴尚難謂已
    合法表明上訴理由，復上訴人又未於上訴後20日內補正合法
    之上訴理由書，從而，本件上訴為不合法，應予駁回。
四、關於上訴人應負擔之第二審訴訟費用，依民事訴訟法第436
    條之32第1 項準用第436 條之19第1 項之規定，確定本件訴
    訟費用額如主文第2 項所示之金額。
五、依民事訴訟法第436 條之32第1 項、第2 項、第436 條之19
    第1 項、第444 條第1 項前段、第95條、第78條，裁定如主
    文。
中    華    民    國    99    年    12    月    21    日
            民事第一庭  審判長法  官  郭琇玲
                              法  官  林哲賢
                              法  官  陳振嘉
正本係照原本作成。
本件不得抗告。
中    華    民    國    99    年    12    月    22    日
                              書記官  谷貞豫

司法院資訊處製作；財團法人民間司法改革基金會備份。
